臺灣嘉義地方法院刑事裁定
111年度聲字第158號
聲  請  人  臺灣嘉義地方檢察署檢察官
受  刑  人  謝長益





上列聲請人因受刑人數罪併罰有2裁判以上，聲請定其應執行之
刑（111年度執字第551號），本院裁定如下：
    主  文
謝長益所犯如附表所示各罪，所處如附表所載之有期徒刑部分，
應執行有期徒刑壹年陸月，如易科罰金，以新臺幣壹仟元折算壹
日。
    理  由
一、聲請意旨略以：受刑人謝長益因公共危險、違反毒品危害防
    制條例案件，先後經法院判決確定如附表，應依刑法第53條
    及第51條第5款，定其應執行之刑，爰依刑事訴訟法第477 
    條第1 項聲請裁定等語。
二、按數罪併罰，有二裁判以上者，依刑法第51條規定，定其應
    執行刑；又應依刑法第51條第5 款規定，定其應執行之刑者
    ，由該案犯罪事實最後判決之法院之檢察官，聲請該法院裁
    定之，刑法第53條、刑事訴訟法第477 條第1 項分別定有明
    文。次按犯最重本刑為5 年以下有期徒刑以下之刑之罪，而
    受6 月以下有期徒刑或拘役之宣告者，得以新臺幣1,000 元
    、2,000 元或3,000 元折算1 日，易科罰金；第1 項之規定
    ，於數罪併罰之數罪均得易科罰金或易服社會勞動，其應執
    行之刑逾6 月者，亦適用之，刑法第41條第1 項前段及第8
    項分別定有明文。再者，法律上屬於自由裁量事項，尚非概
    無法律性之拘束，在法律上有其外部界限及內部界限，前者
    法律之具體規定，使法院得以具體選擇為適當裁判，此為自
    由裁量之外部界限。後者法院為自由裁量時，應考量法律之
    目的，法律秩序之理念所在，此為自由裁量之內部界限。法
    院為裁判時，二者均不得有所踰越。在數罪併罰而有二裁判
    以上，應定其應執行刑之案件，法院所為刑之酌定，固屬自
    由裁量事項，然對於法律之內、外部界限，仍均應受其拘束
    ，最高法院91年度台非字第32號裁定參照。
三、經查：
  ㈠本件受刑人前因犯附表所示之各罪，分別經法院判刑確定，
    而首先判決確定日係民國110 年10 月14日，且各罪之犯罪
    時間均在上揭日期之前，犯罪事實最後判決法院為本院。
  ㈡附表編號1至4之案件，經本院以110年度聲字第943號定應執
    行有期徒刑1年4月確定；附表編號5之案件，經本院以111年
    度嘉簡字第31號判處有期徒刑3月確定，有各該判決書及臺
    灣高等法院被告前案紀錄表附卷可稽。依前揭說明，本院應
    受裁量權內部界限之拘束，於定本件應執行刑時，自不得逾
    有期徒刑1年7月（計算式：1年4月＋3月＝1年7月）之範圍。
    並發函詢問被告就定應執行刑有無意見或補充(見本院卷第3
    9頁)，復考量被告所犯為酒駕公共危險、違反毒品危害防制
    條例等案件類型，審酌其犯罪之性質、各次犯罪時間之間隔
    、所侵害法益及犯罪態樣是否具有同一性，而依其犯罪情節
    、模式，對法益侵害之嚴重程度，所反應之被告人格特性，
    依據個案之具體情節，綜合衡量被告之罪責與整體刑法目的
    及相關刑事政策，依刑法第51條所定限制加重原則，及多數
    犯罪責任遞減原則，依法合併裁定如主文所示之應執行刑，
    併諭知易科罰金之折算標準。
　㈢綜上，臺灣嘉義地方檢察署檢察官聲請就受刑人上開所判處
    之有期徒刑部分定其應執行之刑，本院審核各有關案卷判決
    後認聲請為正當，爰裁定如主文所示之應執行刑。
四、爰依刑事訴訟法第477條第1項、刑法第53條、第51條第5款
    、第41條第1項前段、第8項，裁定如主文。
中　　華　　民　　國　　111 　年　　3 　　月　　3 　　日
                  刑事第二庭   法  官   林正雄
上列正本證明與原本無異。
如不服本裁定，應於裁定送達後5日內向本院提出抗告狀（應附
繕本）。
中　　華　　民　　國　　111 　年　　3 　　月　　3 　　日
                               書記官   王嘉祺
附表：受刑人謝長益定應執行刑案件一覽表
編        號  1 2 3 罪        名  不能安全駕駛致交通危險罪 不能安全駕駛致交通危險罪 不能安全駕駛致交通危險罪 宣    告    刑  有期徒刑6月，如易科罰金，以新臺幣壹仟元折算壹日。 有期徒刑5月，如易科罰金，以新臺幣壹仟元折算壹日。 有期徒刑5月，如易科罰金，以新臺幣壹仟元折算壹日。 犯  罪  日  期  110年8月31日 110年8月23日 110年8月12日 偵查(自訴)機關 年  度  案  號  臺灣嘉義地方檢察署110年度速偵字第715號 臺灣嘉義地方檢察署110年度速偵字第685號 臺灣嘉義地方檢察署110年度速偵字第653號 最  後   事實審 法   院 臺灣嘉義地方法院 臺灣嘉義地方法院 臺灣嘉義地方法院  案   號 110年度嘉交簡字第786號 110年度嘉交簡字第735號 110年度嘉交簡字第708號  判決日期 110年9月13日 110年9月10日 110年8月30日 確  定   判  決 法    院 臺灣嘉義地方法院 臺灣嘉義地方法院 臺灣嘉義地方法院  案    號 110年度嘉交簡字第786號 110年度嘉交簡字第735號 110年度嘉交簡字第708號  判    決確定日期 110年10月14日 110年10月15日 110年10月26日 是否為得易科 罰金之案件  是 是 是 備           註  嘉義地檢110年度執字第3064號 嘉義地檢110年度執字第3059號 嘉義地檢110年度執字第3130號   編號1-4，前經本院以110年度聲字第943號定應執行有期徒刑1年4月確定。   


編          號  4 5 罪          名  不能安全駕駛致交通危險罪 毒品危害防制條例 宣    告    刑  有期徒刑6月，如易科罰金，以新臺幣壹仟元折算壹日。 有期徒刑3月，如易科罰金，以新臺幣壹仟元折算壹日。 犯  罪  日  期  110年9月5日 109年11月中旬某日 偵查(自訴)機關 年  度  案  號  臺灣嘉義地方檢察署110年度速偵字第728號 臺灣嘉義地方檢察署110年度偵字第5142號 最  後   事實審 法    院 臺灣嘉義地方法院 臺灣嘉義地方法院  案    號 110年度嘉交簡字第778號 111年度嘉簡字第31號  判決日期 110年09月30日 111年01月6日 確  定   判  決 法    院 臺灣嘉義地方法院 臺灣嘉義地方法院  案    號 110年度嘉交簡字第778號 111年度嘉簡字第31號   判    決  確定日期 110年10月25日 111年02月07日 是否為得易科 罰金之案件  是 是 備           註  嘉義地檢110年度執字第3416號 嘉義地檢111年度執字第551號   編號1-4，前經本院以110年度聲字第943號定應執行有期徒刑1年4月確定。